# 在建工程试生产

提问人：Arimina 时间：2020-08-01 10:19:00
请教各位大神，假如 7 月 1 日在建工程试生产 100 吨产成品当时分录为 借：在建工程 贷：原材料 借：库存商品 贷：
在建工程 问题 1 假如 7 月 10 日卖出了 10 吨产成品这个分录应该怎么做呢？ 问题 2 假如 7 月 11 日在建工程转固，那剩下的 90 吨产成品销售时分录要怎么做呢？

回答人：chenyiwei
1 、在固定资产准则修改或发布进一步解释之前，在建工程达到预定可使用状态前试生产产品的销售收入应冲减在建工程成本。
2 、在在建工程转固之日，如有试生产产品尚未出售的，则应按照当日状况对其可变现净值进行合理估计，按照可变现净值转入“其他流动资产”，同时冲减在建工程成本，以调整后的在建工程成本转固。后续该部分试生产产品的实际变现净值不同于最初估计的，差额调整营业外收支。